【裁判字號】    95,抗,470
【裁判日期】    950731
【裁判案由】    本票裁定
【裁判全文】
臺灣臺北地方法院民事裁定               95年度抗字第470號
抗   告   人  德寶營造股份有限公司
兼法定代理人  丁○○
抗   告   人  乙○○
              甲○○
相   對   人  板信商業銀行股份有限公司
法 定 代理人  丙○○
上列當事人間聲請本票裁定事件，抗告人對於中華民國九十五年
五月八日，本院九十五年度票字第五五○一二號裁定提起抗告，
本院裁定如下：
    主  文
抗告駁回。
抗告程序費用新臺幣壹仟元由抗告人負擔。
    理  由
一本件抗告意旨略以：抗告人與相對人已於民國九十五年六月二
  日達成協議，相對人同意展延授信綜合額度契約，展延期間至
  九十六年六月二十九日，相對人於到期前不得就系爭擔保履約
  之本票主張任何權利，爰請求將原裁定廢棄云云。
二按執票人向本票發票人行使追索權時，得聲請法院裁定後強制
  執行。在票據上簽名者，依票上所載文義負責；二人以上共同
  簽名時，應連帶負責。票據法第一百二十三條、第五條第一項
  、第二項分別定有明文。又本票執票人依上開法條之規定，聲
  請法院裁定許可對發票人強制執行係屬非訟事件程序，以審查
  強制執行許可與否，並無確定實體上法律關係存否之效力，如
  發票人就票據債務之存否有爭執時，應由發票人提起確認之訴
  ，以資解決，最高法院五十六年台抗字第七一四號、五十七年
  台抗字第七六號著有判例。
三本件相對人主張：伊執有抗告人為共同發票人，於九十五年二
  月二十七日，所簽發面額新臺幣（下同）一億五千萬元，約定
  利息按年息百分之二點六一計算，未載付款地，到期日九十五
  年三月十日，免除作成拒絕證書之本票一紙，詎上開本票經相
  對人提示，僅獲部分付款，為此聲請裁定准許於四千六百萬元
  ，及自九十五年三月十日起算之利息部分予以強制執行等情，
  業據提出與所述相符之本票為證，原法院依首開規定予以准許
  ，尚無不合。則抗告人前開抗告事由所述縱然屬實，亦屬實體
  上法律關係存否之爭執，依首開說明，非本件非訟程序所得加
  以審究。從而，抗告意旨指摘原裁定不當，求予廢棄，應無理
  由，應予駁回。
四據上論結，本件抗告為無理由，依非訟事件法第二十一條第二
  項、第四十六條，民事訴訟法第四百九十五條第之一第一項、
  第四百四十九條第一項、第八十五條第一項前段，裁定如主文
  。
中    華    民    國    95    年    7     月    31    日
                  民事第六庭審判長法  官  曾部倫
                                  法  官  詹駿鴻
                                  法  官  姜悌文
計 算 書
項    目                         金額（新臺幣）
抗告費用                         1,000元
合計                             1,000元
以上正本係照原本作成
如不服本裁定，僅得於收受本裁定正本送達後10日內，以適用法
規顯有錯誤為理由，向本院提出再抗告狀，（須附繕本一份及繳
納再抗告裁判費新台幣1,000元），經本院許可後始可再抗告。
中    華    民    國    95    年    7     月    31    日
                                書記官  林秀娥


司法院資訊處製作；財團法人民間司法改革基金會備份。
